【裁判字號】    88,易,1026
【裁判日期】    890103
【裁判案由】    竊盜
【裁判全文】
台灣苗栗地方法院刑事判決                        八十八年度易字第一二六號
    公  訴  人  臺灣苗栗地方法院檢察署檢察官
    被      告  甲○○○
右列被告因竊盜案件，經檢察官提起公訴（八十八年度偵字第五０一六號），暨同署
檢察官移送併辦（八十八年偵字第五七六０號），本院判決如左：
    主  文
甲○○○共同連續帶兇器毀越安全設備竊盜，處有期徒刑陸月。老虎鉗、活動板手
及十字起子各壹支，均沒收。
    事  實
一、甲○○○與乙○○（另案由本院審理中）基於意圖為自己不法所有之概括犯意聯
    絡，共同於民國（下同）八十八年十月八日上午七時五十分許，侵入丙○○在苗
    栗縣公館鄉五谷村一二八之一號開設之「帝龍企業有限公司」工地內，預以其二
    人所有之竹簍（未扣案）搬運前揭工地內不鏽鋼製汽車油箱約二百公斤、水箱五
    百公斤，竊取上開物品之際，適為丙○○發現後報警當場查獲而未遂。甲○○○
    、乙○○二人續基共同犯意，於八十八年十一月二十七日中午十二時許，帶乙○○所有客觀上對人之生命、身體具危險性之兇器老虎鉗、活動板手及十字起子
    各乙支，翻牆侵入苗栗縣苗栗市新英里坪頂東三十一號歐麗旺公司廠房，二人並
    由樓梯爬上二樓，由乙○○以上開工具敲破毀壞該工廠二樓鋁門窗玻璃之安全設
    備，二人踰越該安全設備侵入後，二人以上開工具共同拆下鋁條約三十公斤、架
    上之銅線約十公斤及散熱風扇四只，由甲○○○將鋁條捆綁並將銅線以乙○○之
    衣服包裏，二人先將銅線及風扇抬至一樓大門旁置於其二人實力支配下，二人欲
    上二樓搬前開鋁條時，適為該工廠保全人員發現報警當場查獲，並於二樓扣得上
    開乙○○所有之老虎鉗、活動板手及十字起子各乙支，及乙○○所有遺留於二樓
    之拖鞋乙、外套乙件。
二、案經苗栗縣警察局苗栗分局移送臺灣苗栗地方法院檢察署檢察官偵查起訴及同分
    局移送臺灣苗栗地方法院檢察署檢察官移送併辦。
    理  由
一、訊據被告甲○○○矢口否認有何右揭竊盜之犯行，辯稱：當日伊與同案被告乙○○吵架，乙○○由廠房旁農地跳入工地內抽煙，伊便隨之進入工地，未竊取工地
    內油箱、水箱等物，又伊進入歐麗旺公司廠房係去上所，伊亦無竊取何物云云
    。惟查，右揭犯罪事實，業據被害人丙○○、歐麗旺公司之保全人員林德崑指訴
    歷歷，且被告甲○○○於警訊中、偵查中就攜帶何工具、如何進入、竊取何物及
    如何搬運之情，均供証明確，此外並有贓物領據二紙在卷可稽，況跳入他人置物
    工地抽煙、未經許可進入他人工廠上所等狀，亦與常情有違，是被告甲○○○
    上開所辯，顯係畏罪卸責推諉之詞，均不足採信，事証明確，被告犯行洵堪認定
    。
二、核被告所為，係犯有刑法第三百二十條第三項、第一項普通竊盜罪未遂及同法第
    三百二十一條第一項第二款、第三款之加重竊盜罪。被告甲○○○與同案被告乙○○間，有犯意之聯絡與行為之分擔，應論以共同正犯。次查被告甲○○○先後
    二次竊盜之犯行，時間緊接，方法相似，觸犯構成要件相同之罪名，顯係基於概
    括之犯意反覆為之，應依連續犯之規定論以一罪並加重其刑。檢察官移送併辦部
    分，與已起訴部分因有連續犯之裁判上一罪關係，為起訴效力所及，本院自得併
    予審理，併此敘明。爰審酌被告素行雖不良，但尚無竊盜前科，所竊之物價值均
    非甚高，犯罪後否認犯行等一切情狀，量處如主文所示之刑。扣案之老虎鉗、活
    動板手及十字起子各乙支，係共同被告乙○○所有，業據被告甲○○○於偵查中
    供明，供犯罪所用之物，應依刑法第三十八條第一項第二款宣告沒收。至竹簍乙
    只未經扣案，為免日後執行困難，爰不另為沒收之諭知，併此明。
據上論斷，應依刑事訴訟法第二百九十九條第一項前段，刑法第二十八條、第五十六
條、第三百二十一條第一項第二款、第三款、第三十八條第一項第二款，判決如主文
。
本案經檢察官陳義忠到庭執行職務。
中      華      民      國    八十九    年      一      月      三      日
                                    臺灣苗栗地方法院刑事庭
                                        法  官  姚  銘  鴻
右正本證明與原本無異。
如不服本判決，應於送達後十日內向本院提出上訴狀(須附繕本)，上訴於台灣高等法
院台中分院。
                                        書記官  崔  玉  屏
中      華      民      國    八十九    年      一      月      三      日
附錄本案論罪科刑法條全文：
刑法第三百二十一條第一項第二款
犯竊盜罪而有左列情形之一者，處六月以上五年以下有期徒刑。
第二款：毀越門扇、牆垣或其他安全設備而犯之者。


司法院資訊處製作；財團法人民間司法改革基金會備份。
